最高法院刑事判決　　　　　　　　　　　　　　　九十一年度台上字第二一四六號
　　上　訴　人　甲○○
　　選任辯護人　彭火炎律師
右上訴人因偽造文書案件，不服台灣高等法院中華民國八十八年十二月三十日第二審
判決（八十八年度上訴字第四三九一號，起訴案號：台灣桃園地方法院檢察署八十八
年度偵字第七八八三號），提起上訴，本院判決如左：
    主  文
上訴駁回。
    理  由
按刑事訴訟法第三百七十七條規定，上訴於第三審法院，非以判決違背法令為理由，
不得為之。是提起第三審上訴，應以原判決違背法令為理由，係屬法定要件。如果上
訴理由狀並未依據卷內訴訟資料，具體指摘原判決不適用何種法則或如何適用不當，
或所指摘原判決違法情事，顯與法律規定得為第三審上訴理由之違法情形，不相適合
時，均應認其上訴為違背法律上之程式，予以駁回。本件上訴人甲○○上訴意旨略稱
：（一）、未見原判決在理由欄內敘明其事實所認定上訴人明知本案商標圖樣業經登
記而享有商標專用權所憑之證據，有判決理由不備之違法。（二）、原判決於犯罪事
實欄漏未認定上訴人出售交付本案光碟片之數量，又未論列有無連續販賣行為，已嫌
疏漏，且其理由復記載上訴人於警訊及一審對所售光碟片數量之供述，致有判決理由
失其根據之違誤。（三）、原判決就上訴人自民國八十七年十月間起至八十八年五月
十八日止已售出之光碟片上，確有日商新力電腦娛樂股份有限公司（下稱新力公司）
之商標暨偽註新力公司授權文字乙節，並無證據證明，其仍為此項認定，顯違證據法
則。（四）、原判決對除「太空戰士(第八代)」外之其餘十五種光碟片未予調查勘驗
，即率認上開光碟片均有新力公司之商標圖樣及授權文字，亦有調查未盡之違背法令
。（五）、原判決認定上訴人所犯之商標法第六十三條及行使偽造準私文書二罪，皆
非以意圖欺騙他人為犯罪構成要件，其事實欄卻為此項記載，並有未合云云。
惟查：（一）、本件原判決認定上訴人明知「PS」之商標圖樣，係新力公司向經濟部
中央標準局（已改制為智慧財產局）為商標註冊登記，其所享有之商標專用權，仍在
專用期間內，並係相關大眾所共知之商標，竟意圖欺騙他人，未經新力公司之同意或
授權，自八十七年十月間某日起，向一「王姓」成年男子，以每片新台幣（下同）二
十五元之代價販入光碟片，該等光碟片均使用相同於如上所示之商標圖樣，且其明知
所販入之仿冒「SONY 」光碟片並非新力公司所生產，該等光碟片上並偽註以「LICEN
SED BY SONY COMPUTER ENTERTAINMENT INC 」 等文字，足以對外表示該等光碟片產
品係新力公司所生產之證明，竟基於概括犯意，自八十七年十月間某日起至八十八年
五月十八日止，先後以每片三十元之代價出售予不特定之顧客牟利，持以販賣後交付
藉以行使該等偽造準私文書，足以生損害於新力公司等情。因而撤銷第一審不當之科
刑判決，改判仍論處上訴人以連續行使偽造私文書，足以生損害於他人罪刑，已敘明
上開事實業據上訴人於一審審理中供承不諱，核與新力公司之代理人王怡今指訴之情
節相符；且證人陳文元於警訊時亦證稱：經伊檢視及鑑定結果，扣案之遊戲光碟片置
入遊戲主機執行時，電視螢幕上會出現「PS」設計商標及「LICENSED BY SONY COMPU
TER ENTERTAINMENT INC 」等授權文字等語。又扣案之光碟片經一審當庭勘驗結果，
其中之「太空戰士(第八代)」，電視螢幕出現新力公司所註冊之如上所示之商標圖樣
，而上訴人對一審此項勘驗結果也不爭執，且上訴人從事光碟片買賣，焉會不事先觀
看其光碟片。此外，復有商標註冊證一紙、仿冒新力公司生產之光碟片四百六十五片
、封面包裝紙一千一百五十四張扣案可資佐證等，為其所憑之證據及認定之理由。並
以上訴人否認犯行，辯稱：伊買入時並不知內有偽造之商標云云，為避重就輕之詞，
不足採信，於理由內詳予指駁及說明。核其所為論斷，與卷內資料相符，從形式上觀
察，並無違背經驗法則、論理法則等違法情形存在。（二）、原判決理由已敘明包括
上訴人明知本案商標圖樣業經登記而享有商標專用權及上訴人自八十七年十月間起至
八十八年五月十八日止所出售之光碟片上，確有上述商標暨偽註新力公司授權文字等
在內之前開事實，已經上訴人於一審審理中供承不諱，並引為證據之一；又原判決事
實已載明上訴人基於概括犯意於上開期間，先後以每片三十元之代價出售光碟片予不
特定之顧客牟利等情；另原判決理由復已說明扣案包括「太空戰士（第八代）」在內
之十六種光碟片，業經證人陳文元於警訊時檢視、鑑定結果，證稱該等光碟片置入遊
戲主機執行時，電視螢幕會出現上述商標及授權文字等語，故上訴意旨（一）、（二
）之前段、（三）、（四）所指述，均非依據卷內資料執為指摘，並非適法之第三審
上訴理由。（三）、原判決事實欄雖未認定上訴人出售交付予不特定顧客之光碟片數
量，但其於理由中已援引上訴人所供：伊一個月約銷售光碟片一萬六千片云云，故上
訴人銷售光碟片之數量已大略可確定，故原判決事實對此未詳予敘述，雖稍欠周延，
然顯於原判決之結果無影響，依刑事訴訟法第三百八十條之規定，自不得資為提起第
三審上訴之理由。（四）、商標法第六十三條之罪，以明知為同法第六十二條之商品
而販賣、意圖販賣而陳列、輸出或輸入者，為其構成要件。而該法第六十二條之罪，
則以意圖欺騙他人為犯罪構成要件之一，是原判決事實欄載述上訴人意圖欺騙他人等
語，亦無不合。上訴意旨徒憑己見，任意指摘原判決違法，核與法律規定得為第三審
上訴理由之違法情形，不相適合，亦非適法之第三審上訴理由。其上訴違背法律上之
程式，應予駁回。
據上論結，應依刑事訴訟法第三百九十五條前段，判決如主文。
中      華      民      國    九十一    年      四      月     十八     日
                              最高法院刑事第九庭
                                  審判長法官  陳  炳  煌
                                        法官  陳  正  庸
                                        法官  韓  金  秀
                                        法官  吳  信  銘
                                        法官  徐  文  亮
      右正本證明與原本無異
                                              書  記  官
中      華      民      國    九十一    年      四      月    二十四    日
